# 质保金的会计核算？

提问人：lv1025280320 时间：2020-07-24 08:05:10
请教陈版和各位关于建筑服务完成后被扣留下的质押金、保证金：
①纳税义务发生时间？如果不开票，是否就不确认销项，计入待转销项税额？
②会计上确认收入吗？
③使用“待转销项税额”常见情形？

回答人：chenyiwei
在会计上，一般应在项目完工时，就质保金确认合同资产，对应确认收入。
纳税义务发生时间取决于税法规定，并不一定取决于开票，如果开票时间早于法定的纳税义务发生时间，则纳税义务发生时间将提前到开票时。如果就质保金确认合同资产时尚未到增值税纳税义务发生时间，则需就对应的销项税额确认“应交税费——待转销项税额”，列报为其他流动/非流动负债。

提问人：ethanxam 时间：2020-07-27 13:45:00
陈版，这种情况是不是确认合同资产同时还需要确认其他流动资产
借：合同资产
其他流程资产
贷：收入
应交VAT-待转销项税
是这样吗？

回答人：chenyiwei
可以这样理解。